* ===================================================================
* COMPUERTA NAND CMOS DE 2 ENTRADAS (NAND2)
* Proyecto: MicroNano - S1_Micro
* Modelos: N_1u y P_1u (cmosedu_models.txt, VDD = 5V)
* ===================================================================

.include cmosedu_models.txt

* --- RED DE PULL-UP (PMOS en paralelo) ---
* Sintaxis SPICE: M<nombre> <Drain> <Gate> <Source> <Bulk> <Modelo>
MPA VDD A Y VDD P_1u
MPB VDD B Y VDD P_1u

* --- RED DE PULL-DOWN (NMOS en serie) ---
MNA Y A n_int 0 N_1u
MNB n_int B 0 0 N_1u

* --- FUENTES DE ALIMENTACIÓN Y ESTÍMULOS ---
VDD VDD 0 5
VA  A   0 PULSE(0 5 0 1u 1u 20m 40m)
VB  B   0 PULSE(0 5 0 1u 1u 10m 20m)

* --- DIRECTIVAS DE SIMULACIÓN ---
.tran 0 40m 0 10u
.end